【裁判字號】    90,訴,1815
【裁判日期】    901227
【裁判案由】    毒品危害防制條例
【裁判全文】
臺灣桃園地方法院刑事判決                          九十年度訴字第一八一五號
    公  訴  人  臺灣桃園地方法院檢察署檢察官
    被      告  甲○○
右列被告因違反毒品危害防制條例案件，經檢察官提起公訴（九十年度毒偵字第一八
六○號），本院判決如左：
    主  文
甲○○連續施用第一級毒品，累犯，處有期徒刑拾月，扣案之第一級毒品海洛因柒小
包（合計淨重拾壹點玖公克）沒收銷燬之。又連續施用第二級毒品，累犯，處有期徒
刑陸月，扣案之第二級毒品安非他命肆拾小包（合計淨重伍拾捌點肆柒公克）沒收銷
燬之；吸食器壹組沒收。應執行有期徒刑壹年貳月，扣案之第一級毒品海洛因柒小包
（合計淨重拾壹點玖公克）及第二級毒品安非他命肆拾小包（合計淨重伍拾捌點肆柒
公克）均沒收銷燬之；吸食器壹組沒收。
    事  實
一、甲○○曾於民國八十八年間因違反槍砲彈藥刀械管制條例案件，經本院判處有期
    徒刑五月，如易科罰金，以三百元折算一日確定，並於八十九年二月二十五日易
    科罰金執行完畢，猶不知悔改，前因非法施用第二級毒品安非他命案件，經本院
    於八十八年六月二十六日，以八十八年度毒聲字第三五八七號裁定送臺灣桃園看
    守所附設勒戒處所觀察、勒戒後，認有繼續施用毒品之傾向，並經本院於八十八
    年七月十三日，以八十八年度毒聲字第三九四五號裁定令入戒治處所施以強制戒
    治一年，後於八十八年十二月二日停止戒治出所，並於八十九年七月十二日交付
    保護管束期滿，而由臺灣桃園地方法院檢察署檢察官於八十九年八月十日以八十
    九年度戒偵字第四一七號為不起訴處分確定。詎甲○○又基於施用第一級及第二
    級毒品之概括犯意，分別自九十年四月間某日、同年三月間某日起，同至九十年
    五月十一日下午三時許止，連續在桃園縣八德市○○路○段七六○號三樓三○一
    室，以摻在香煙內吸食之方式，施用第一級毒品海洛因，及以吸食器施用第二級
    毒品安非他命各多次。嗣於九十年五月十一日十八時許，為警在上址查獲，並扣
    得甲○○所有之第一級毒品海洛因七小包（合計淨重一一．九公克）、第二級毒
    品安非他命四十小包（合計淨重五八．四七公克）、供施用第二級毒品之吸食器
    一組及其所有之分裝袋六十五個、磅秤一個。後經本院於九十年六月十八日以九
    十年度毒聲字第二六○八號裁定令入戒治處所施以強制戒治一年。
二、案經桃園縣警察局桃園分局報請臺灣桃園地方法院檢察署檢察官偵查起訴。
    理  由
一、訊據被告甲○○對右揭事實坦承不諱，又經將被告於九十年五月十一日為警查獲
    後採集之尿液送驗結果，亦呈嗎啡、甲基安非他命陽性反應，有桃園縣衛生局於
    九十年六月一日及同年七月十六日所出具之不法藥物尿液檢定書二紙在卷可稽（
    附於偵查卷第二○、三六頁），此外復有被告所有之第一級毒品海洛因七小包（
    合計淨重一一．九公克）、第二級毒品安非他命四十小包（合計淨重五八．四七
    公克）、供施用第二級毒品之吸食器一組扣案為憑，而該白色粉末經送法務部調
    查局鑑定確均含第一級毒品海洛因成分無訛，有該局000000000號鑑定
    通知書乙紙附卷足參（附於本院卷），且該扣案之白色晶體經送內政部警政署刑
    事警察局鑑定均呈第二級毒品甲基安非他命陽性反應，亦有該局九十年六月二十
    七日刑鑑字第七六五四三號鑑驗通知書乙紙在卷可稽（附於本院卷）。本件事證
    明確，被告右揭施用毒品之犯行洵堪認定，應依法論科。
二、核被告甲○○所為，係犯毒品危害防制條例第十條第一項之施用第一級毒品罪及
    同條第二項之施用第二級毒品罪。被告非法持有第一級毒品海洛因、第二級毒品
    安非他命，進而施用，其持有之低度行為應被施用之高度行為所吸收，均不另論
    其非法持有毒品之罪。又被告先後多次施用第一級毒品、第二級毒品犯行，均時
    間緊接，犯罪構成要件相同，顯係基於概括犯意為之，各為連續犯，均應依刑法
    第五十六條之規定以一罪論，並加重其刑。公訴人雖分別僅就被告於九十年五月
    十一日十五時許回溯前九十六小時內之某一時點，施用第一級毒品海洛因及第二
    級毒品安非他命之犯行提起公訴，惟上開被告其餘部分犯行與已起訴之施用第一
    級毒品海洛因及第二級毒品安非他命犯行，各有連續犯之裁判上一罪關係，為起
    訴效力所及，依法本院自得併予審理。再被告所犯上開二罪間，犯意各別，罪名
    不同，應分論併罰。查被告曾於八十八年間因違反槍砲彈藥刀械管制條例案件，
    經本院判處有期徒刑五月，如易科罰金，以三百元折算一日確定，並於八十九年
    二月二十五日易科罰金執行完畢，此有臺灣高等法院被告全國前案紀錄表在卷可
參，被告於前案執行完畢後未滿五年內再犯有期徒刑以上刑之本罪，均為累犯，
    各應依法遞加重其刑。次查，被告前因非法施用第二級毒品安非他命案件，經本
    院於八十八年六月二十六日，以八十八年度毒聲字第三五八七號裁定送臺灣桃園
    看守所附設勒戒處所觀察、勒戒後，認有繼續施用毒品之傾向，並經本院於八十
    八年七月十三日，以八十八年度毒聲字第三九四五號裁定令入戒治處所施以強制
    戒治一年，後於八十八年十二月二日停止戒治出所，並於八十九年七月十二日交
    付保護管束期滿，而由臺灣桃園地方法院檢察署檢察官於八十九年八月十日以八
    十九年度戒偵字第四一七號為不起訴處分確定，有該不起訴處分書在卷為憑（附
    於本院卷），其於五年內再犯毒品危害防制條例第十條之罪，並經本院依檢察官
    聲請，裁定先令入戒治處所施以強制戒治，有上開被告全國前案紀錄表在卷足參
    ，是依同條例第二十三條第二項之規定，不待強制戒治期滿，逕予依法論科。爰
    審酌被告前經臺灣桃園地方法院檢察署檢察官依強制戒治期滿，為不起訴處分確
    定後，仍不知悔改、警惕，猶繼續施用毒品，本不宜寬貸，惟此乃自戕行為及犯
    後已坦承悔悟等一切情狀，核情分別量處如主文所示之刑，並定其應執行之刑，
    以資懲儆。
三、扣案之第一級毒品海洛因七小包（合計淨重一一．九公克）、第二級毒品安非他
    命四十小包（合計淨重五八．四七公克），係屬毒品，均應依毒品危害防制條例
    第十八條第一項前段規定，不問屬於犯人與否，宣告沒收並銷燬之；吸食器一組
    係被告所有而供施用第二級毒品之器具一情，業據被告供承在卷，是認扣案之吸
    食器一組係被告所有供犯本件施用第二級毒品罪所用之物，爰併依刑法第三十八
    條第一項第二款之規定宣告沒收。至扣案之分裝袋六十五個、磅秤一個，雖依被
    告所供係屬被告所有之物，然其性質上尚非為專供被告犯本件施用毒品罪所用之
    物，是否為被告所涉販賣毒品案件之相關證物（本院九十年度訴字第一一○六號
    ），應由該案另行審酌，本件爰不予以宣告沒收，併此敘明。
據上論斷，應依刑事訴訟法第二百九十九條第一項前段，毒品危害防制條例第十條第
一項、第二項、第十八條第一項前段，刑法第十一條、第五十六條、第五十一條第五
款、第四十七條、第三十八條第一項第二款，判決如主文。
本案經檢察官陳俊茂到庭執行職務。
中      華      民      國    九十     年   十二     月     二十七      日
                                     臺灣桃園地方法院刑事第二庭
                                         法  官   王美玲
右正本證明與原本無異。
如不服本判決，應於判決送達後十日內向本院提出上訴狀( 應附繕本 )，上訴於
臺灣高等法院。
                                         書記官   賴玉真
中        華        民        國   九十一   年   一   月    二    日
附錄論罪法條：
毒品危害防制條例第十條第一項
毒品危害防制條例第十條第二項
施用第一級毒品者，處六月以上五年以下有期徒刑。
施用第二級毒品者，處三年以下有期徒刑。


司法院資訊處製作；財團法人民間司法改革基金會備份。
